Florian SPEDALOTTO

Chef de projet applicatif et développement informatique

☐ florianspedalotto@icloud.com

♠ Lyon

27 ans

☐ Télétravail ou présentiel

Permis B

06 73 41 21 45

Présentation

Diplômé d'un Bac +5 ESI (Expert Systèmes Information), je suis actuellement chef de projet applicatif à la mairie de Vénissieux où j'ai eu l'opportunité de mettre en œuvre mes compétences. Fort de mes trois expériences en alternance, j'ai acquis une expertise technique et organisationnelle, ainsi qu'une capacité avérée à piloter des projets. Je suis actuellement en quête de nouveaux défis professionnels et je suis persuadé que je peux apporter une contribution significative au développement de vos projets.

Diplômes et Formations

BTS Services informatiques aux organisations

De septembre 2019 à juin 2020 Icoges Lyon

Licence : Responsable de projets Informatiques

De 2020 à 2021 Isitech Lyon

Master : Expert en Systèmes d'information

Depuis 2021 Isitech Lyon

Expériences professionnelles

Alternance

De 2020 à 2021 Adecco Vaulx-en-Velin

Développement sur React pour le projet de fin d'année / Développement sur VBA

Assistant chef de projets Informatique

D'octobre 2021 à septembre 2023 **SNCF** Lyon

- Mise en place de processus d'amélioration continue pour optimiser la gestion des données
- Suivi des indicateurs de performance et reporting régulier à la direction
- Gestion de la relation avec les clients pour répondre à leurs besoins et attentes
- Chef de project informatique

Depuis novembre 2023 Mairie Vénissieux Vénissieux, France

Gestion de projet / Gestion budgétaire / Orientation client / développement

Compétences

Gestion du changement

Capacité à gérer les changements et les imprévus tout en maintenant le cap sur les objectifs du projet.

Communication

Excellentes compétences en communication écrite et orale, aptitude à présenter des rapports et des recommandations aux parties prenantes du projet.

Analyse des besoins

Capacité à comprendre les besoins des utilisateurs et à les traduire en spécifications fonctionnelles.

Compétences techniques

Maîtrise des outils de gestion de projet, connaissance des méthodologies Agile et cascade.

Informatique

JavaScript

CSS

Html React

PowerBl

Power Apps

DataBase

PostgreSQL

GitHub

ClickUp

Trello

Klaxoon

Langues

Français

Anglais

Références

Dorel Catherine

Responsable ADN et Communication Interne , SNCF catherine.dorel@sncf.fr

catherine.doreresher.in

Centres d'intérêt

Sport

Formule 1

Voyage